【裁判字號】    94,交訴,36
【裁判日期】    950117
【裁判案由】    業務過失致死
【裁判全文】
臺灣花蓮地方法院刑事判決              94年度交訴字第36號
公  訴  人  臺灣花蓮地方法院檢察署檢察官
被      告  丙○○
上列被告因業務過失致死案件，經檢察官提起公訴（94年度偵字
第3914號），因被告於準備程序進行中就被訴事實為有罪之陳述
，經本院合議庭裁定由受命法官獨任進行簡式審判程序，本院判
決如下：
    主  文
丙○○從事業務之人，因業務上之過失致人於死，處有期徒刑陸
月，如易科罰金，以參佰元折算壹日，緩刑參年。
    事  實
一、丙○○係新鑫汽車貨運股份有限公司之司機，平日擔任駕駛
    營業曳引車載運雞蛋之工作，為從事駕駛業務之人，於民國
    94年8月16日上午7時30分許，駕駛車牌號碼WI-266號營業曳
    引車，沿花蓮縣富里鄉省道台九線省道由北往南方向行駛於
    外側車道，途經該路段313.5 公里處之交岔路口，應注意車
    輛行駛時，駕駛人應注意車前狀況，隨時採取必要安全措施
    ，而依當時情形又無不能注意之情事，竟疏於注意及此，適
    其同向右前方有李少宏騎乘車號XXA─113號機車行經該交岔
    路口欲左轉，亦未注意左轉後方來車且未讓直行車先行貿然
    違規左轉，丙○○見之已煞車不及，因而撞及李少宏之機車
    ，造成李少宏人車倒地受有胸腔內出血等傷害，經送醫後不
    治死亡。而丙○○肇事後，於員警到場處理時，當場向前來
    處理之花蓮縣警察局玉里分局警員呂國成坦承為車禍事件當
    事人，表示接受司法調查而為自首。
二、案經花蓮縣警察局玉里分局報請臺灣花蓮地方法院檢察署檢
    察官相驗後偵查起訴。
    理  由
一、被告丙○○就上開時、地，駕駛營業曳引車行經上開交岔路
    口前，未注意車前狀況，擦撞被害人李少宏之機車，致李少
    宏因此受有胸腔內出血等傷害，經送醫不治死亡之事實，迭
    經其於警詢、偵查及本院訊問時均坦承不諱，核與被害人之
    妻乙○○於警詢及檢察事務官詢問時證述情節相符，且有道
    路交通事故現場圖一紙、道路交通事故調查報告表一份、現
    場及車輛與相驗照片數張、驗斷書一份、相驗屍體證明書一
    紙、被告駕駛執照影本、車號WI-266號營業曳引車之車輛行
    照影本等附卷可稽，是被告自白應與事實相符，堪信為真實
    。
二、又按汽車行駛時，駕駛人應注意車前狀況及兩車併行之間隔
    ，並隨時採取必要之安全措施，道路交通安全規則第94條第
    3 項定有明文，而依當時情形，並無不能注意之情事，是被
    告應注意且能注意，卻仍疏於注意車前狀況，因而肇致本件
    車禍，其對於本件車禍之發生有過失，已可認定。另本案車
    禍送臺灣省花東車輛行車事故鑑定委員會鑑定結果，亦認「
    一、李少宏駕駛重型機車行經設有行車管制號誌之交岔路口
    ，由外側車道違規左轉時，未注意左後方來車並讓直行車先
    行，為肇事主因。二、丙○○駕駛營業半聯結車行經設有行
    車管制號誌之交岔路口，未注意車前狀況，為肇事次因」等
    情，有卷附上開鑑定委員會花東區940271案鑑定意見書一份
    可參。且被害人李少宏因本件車禍而死亡，已有前開卷附驗
    斷書、相驗屍體證明書及相驗照片可證，被告之過失行為與
    被害人死亡結果之間有因果關係，足以認定。綜上，本件事
    證已臻明確，被告犯行堪以認定，應予依法論科。
三、按刑法上所謂業務，係指個人基於社會地位繼續反覆所執行
    之事務，最高法院71年臺上字第1550號判例足資參照。查被
    告自承於案發時，係新鑫汽車貨運股份有限公司之司機，平
    日擔任駕駛營業曳引車載運雞蛋之工作，堪認係反覆執行駕
    駛業務，揆諸前揭判例意旨，自屬從事業務之人。故核被告
    所為，係犯刑法第276條第2項之業務過失致死罪。又被告於
    肇事後，在未被有偵查犯罪職權之公務員發覺前，向前往處
    理車禍之花蓮縣警察局玉里分局員警呂國成表示係肇事人，
    且接受審判等情，有道路交通事故肇事人自首情形紀錄表一
    份附卷可參，符合自首之要件，應依刑法第62條前段之規定
    ，減輕其刑。爰審酌被告本案在車禍過失情節、被害人就車
    禍之發生亦與有過失等情，及被告案發後均自始坦承犯行，
    並表悔悟，且旋於94年8 月24日與被害人之妻乙○○達成和
    解（此有被告庭呈之和解書影本一份附卷可參）等一切情狀
    ，量處如主文所示之刑，並諭知易科罰金之折算標準，以示
    懲儆。末查，被告前未曾受有期徒刑以上刑之宣告，有台灣
    高等法院被告全國前案紀錄表一紙在卷足憑，經此教訓，應
    知警惕，當無再犯之虞，本院認以暫不執行刑罰為適當，參
    以本案蒞庭檢察官亦當庭對被告科刑範圍，請本院為判處被
    告有期徒刑六月、緩刑三年之意見，是爰併諭知被告緩刑 3
    年，以勵自新。
據上論斷，應依刑事訴訟法第299條第1 項前段、第273條之1第1
項，刑法第276條第2 項、第62條前段、第41條第1項前段、第74
條第1款，罰金罰鍰提高標準條例第1 條前段、第2條，判決如主
文。
本案經檢察官甲○○到庭執行職務。
中    華    民    國    95    年    1     月    17    日
                        台灣花蓮地方法院刑事第三庭
                                    法  官  張嘉芬
上列正本證明與原本無異。
如對本判決不服，應於送達後10日內，向本院提出上訴狀。（應
抄附繕本）
                                    書記官  林佳慧
中    華    民    國    95    年    1     月    17    日
附錄本判決論罪之法律條文：
中華民國刑法第276條第2項：
從事業務之人，因業務上之過失犯前項之罪者，處五年以下有期
徒刑或拘役，得併科三千元以下罰金。


司法院資訊處製作；財團法人民間司法改革基金會備份。
